【裁判字號】    98,訴,7
【裁判日期】    980227
【裁判案由】    毒品危害防制條例
【裁判全文】
臺灣板橋地方法院刑事判決                 98年度訴字第7號
公  訴  人  臺灣板橋地方法院檢察署檢察官
被      告  甲○○
上列被告因毒品危害防制條例案件，經檢察官提起公訴（97年度
毒偵字第8997號），被告於準備程序中對被訴之事實為有罪陳述
，本院合議庭裁定由受命法官獨任行簡式審判程序，並判決如下
：
    主    文
甲○○施用第一級毒品，累犯，處有期徒刑柒月。
    事    實
一、甲○○前於民國88年間，因施用毒品案件，經本院以88年度
    毒聲字第971 號裁定送勒戒處所施以觀察、勒戒後，因認有
    繼續施用毒品傾向，復由本院以88年度毒聲字第2682號裁定
    令入戒治處所施以強制戒治，再經本院以88年度毒聲字第78
    00號裁定停止戒治，所餘戒治期間付保護管束，併於88年12
    月27日停止戒治出所，嗣於保護管束期間，經本院以89年度
    毒聲字第2740號裁定撤銷停止戒治，所餘戒治期間令入戒治
    處所執行強制戒治，後於90年9 月25日強制戒治期滿出所，
    該次施用毒品犯行且經臺灣板橋地方法院檢察署檢察官以91
    年度戒毒偵字第50號為不起訴處分確定；復於92年間，因連
    續施用毒品案件，經本院以92年度毒聲字第1013號裁定令入
    戒治處所施以強制戒治，嗣於92年10月28日因病出所，該次
    連續施用第一、二級毒品犯行並經起訴，由本院以92年度訴
    字第1063號判決分別判處有期徒刑10月、6 月，併定應執行
    有期徒刑1 年2 月確定；此間，又因另犯連續轉讓第一級毒
    品案件，經本院以92年度訴字第473 號判決判處有期徒刑1
    年2 月確定；上揭3 案所處徒刑，嗣經本院以92年度聲字第
    2519號裁定其應執行有期徒刑2 年2 月確定，於94年10月11
    日假釋出監，所餘刑期付保護管束，迄94年11月9 日保護管
    束期滿未經撤銷假釋，未執行之刑以已執行完畢論；又於95
    年6 月2 日某時許起至同年7 月12日某時止及95年7 月12日
    18時許，各因施用第一、二級毒品案件，經本院以95年度訴
    字第2450號判決分別判處有期徒刑11月、7 月，應執行有期
    徒刑1 年5 月確定，嗣經最高法院檢察署檢察總長提起非常
    上訴，由最高法院以96年度台非字第83號判決將原判決關於
    施用第二級毒品部分撤銷免刑確定；後又因於95年7 月12日
    之施用第二級毒品案件，經本院以95年度易字第1817號判決
    判處有期徒刑8 月確定；前揭2 案所處有期徒刑11月、8 月
    ，嗣經本院以96年度聲減字第1479號裁定均各減刑為有期徒
    刑5 月又15日、4 月，併定應執行有期徒刑9 月確定，而於
    96年8 月10日因徒刑執行完畢出監（據此，本件構成累犯）
    ；詎仍未知所戒慎，復基於施用第一級毒品海洛因之犯意，
    於97年9 月30日某時許，在臺北縣蘆洲市○○路34巷100 號
    住處內，以將海洛因摻水置於針筒內注射身體之方式，施用
    第一級毒品海洛因1 次；嗣於97年10月1 日22時許，在臺北
    縣三重市○○街135 巷8 號4 樓，為警查獲，甲○○且同意
    接受員警採尿，經警將其尿液檢體送驗後，呈嗎啡陽性反應
    。
二、案經臺北縣政府警察局三重分局報告臺灣板橋地方法院檢察
    署檢察官偵查後起訴。
    理    由
一、認定犯罪事實所憑之證據及理由：
(一)、訊據被告甲○○對其在上揭時間、地點施用第一級毒品海洛
    因之事實，於本院審理中自白不諱；而其為警查獲時，同意
    接受員警採尿，經警將所採集被告尿液檢體送驗後以氣相層
    析質譜儀法鑑定結果確呈嗎啡陽性反應，有臺北縣政府警察
    局三重分局查獲毒品案件被移送者姓名、代碼對照表暨台灣
    檢驗科技股份有限公司97年10月17日濫用藥物檢驗報告各1
    紙在卷可稽，足徵被告前開自白與事實相符，可以採信。
(二)、按觀察、勒戒或強制戒治執行完畢釋放後，5 年內再犯施用
    第一、二級毒品之罪者，檢察官應依法追訴，毒品危害防制
    條例第23條第2 項定有明文；查被告前於88年間，因施用毒
    品案件，經本院以88年度毒聲字第971 號裁定送勒戒處所施
    以觀察、勒戒後，因認有繼續施用毒品傾向，復由本院以88
    年度毒聲字第2682號裁定令入戒治處所施以強制戒治，再經
    本院以88年度毒聲字第7800號裁定停止戒治，所餘戒治期間
    付保護管束，併於88年12月27日停止戒治出所，嗣於保護管
    束期間，經本院以89年度毒聲字第2740號裁定撤銷停止戒治
    ，所餘戒治期間令入戒治處所執行強制戒治，後於90年9 月
    25日強制戒治期滿出所，該次施用毒品犯行且經臺灣板橋地
    方法院檢察署檢察官以91年度戒毒偵字第50號為不起訴處分
    確定；復於92年間，因連續施用毒品案件，經本院以92年度
    毒聲字第1013號裁定令入戒治處所施以強制戒治，嗣於92年
    10月28日因病出所，該次連續施用第一、二級毒品犯行並經
    起訴，由本院以92年度訴字第1063號判決分別判處有期徒刑
    10月、6 月，併定應執行有期徒刑1 年2 月確定；另於95年
    6 月2 日某時許起至同年7 月12日某時止及95年7 月12日，
    各因施用第一、二級毒品案件，經本院分別以95年度訴字第
    2450號、95年度易字第1817號判決先後判處有期徒刑11月、
    8 月確定等情，有各該案號刑事判決書、臺灣高等法院被告
    前案紀錄表在卷可稽，是被告於90年9 月25日戒治期滿後，
    5 年以內之92年、95年6 月2 日起至同年7 月12日止，仍因
    有施用毒品犯行，經法院判處罪刑確定後，復為本件施用毒
    品犯行，亦甚明確；綜上，本件事證已明，被告犯行堪以認
    定。
二、應適用之法律、科刑審酌事由：
(一)、按海洛因屬毒品危害防制條例第2 條第2 項第1 款所規定之
    第一級毒品；是核被告本件所為，係犯同條例第10條第1 項
    之施用第一級毒品罪；其施用前持有第一級毒品海洛因之低
    度行為，為其後施用之高度行為所吸收，不另論罪；又被告
    有如事實欄所載犯罪科刑紀錄，有上開臺灣高等法院被告前
    案紀錄表可稽，是其於有期徒刑執行完畢後，5 年以內故意
    再犯本件有期徒刑以上之罪，為累犯，就其本件犯行，應依
    刑法第47條第1 項規定，加重其刑。
(二)、爰審酌被告曾因施用毒品犯行受觀察勒戒、強制戒治及刑罰
    執行，復犯本件之罪，甚屬不該，惟念其犯後坦承犯行，態
    度良好，並兼衡其犯罪之動機、目的、手段等一切情狀，就
    其本件犯行，量處如主文所示之刑，以示懲儆。
據上論斷，應依刑事訴訟法第273 條之1 、第299 條第1 項前段
，毒品危害防制條例第10條第1 項，刑法第11條前段、第47條第
1 項，判決如主文。
本案經檢察官郭季青到庭執行職務
中    華    民    國    98    年    2     月    27    日
                  刑事第十六庭  法  官  陳明偉
以上正本證明與原本無異。
如不服本判決應於送達後10日內向本院提出上訴狀。
                                書記官  陳玉心
中    華    民    國    98    年    2     月    27    日
附錄本案論罪科刑法條全文
毒品危害防制條例第10條
施用第一級毒品者，處 6 月以上 5 年以下有期徒刑。


司法院資訊處製作；財團法人民間司法改革基金會備份。
